【裁判字號】    96,聲判,30
【裁判日期】    970522
【裁判案由】    聲請交付審判
【裁判全文】
臺灣新竹地方法院刑事裁定              96年度聲判字第30號
聲  請  人
即  告訴人  丙○○
代  理  人  魏翠亭律師
被      告  乙○○
            甲○○
上列聲請人即告訴人因告訴被告等詐欺等案件，不服臺灣高等法
院檢察署檢察長駁回聲請再議之處分（96年度上聲議字第4417號
），聲請交付審判，本院裁定如下：
    主  文
聲請駁回。
    理  由
一、按告訴人不服上級法院檢察署檢察長或檢察總長認再議為無
    理由而駁回之處分者，得於接受處分書後十日內委任律師提
    出理由狀，向該管第一審法院聲請交付審判。法院認為交付
    審判之聲請不合法或無理由者，應駁回之；刑事訴訟法第二
    百五十八條之一、第二百五十八條之三第二項前段，分別定
    有明文。又刑事訴訟法第二百五十八條之一規定「聲請法院
    交付審判」之目的，係為對於檢察官起訴裁量之制衡，亦即
    除貫徹檢察機關內部檢察一體之原則所含有之內部監督機制
    外，另由法院最終審查，以提供告訴人多一層救濟途徑，促
    使檢察官於不起訴處分時為慎重之處理，妥適運用不起訴裁
    量權。雖交付審判之制度賦予法院於告訴人交付審判之聲請
    裁定准否前，可依同法第二百五十八條之三第三項之規定為
    「必要之調查」，然法院於審查交付審判聲請有無理由時，
    應以審酌告訴人所指摘不利被告之事證未經檢察機關詳為調
    查或斟酌，或不起訴處分書所載理由違背經驗法則、論理法
    則及證據法則為限，方符合制衡檢察官起訴裁量權之立法意
    旨。從而，法院調查之範圍，應僅限於偵查中曾顯現之證據
    ，不得再就告訴人新提出之證據再為調查，亦不可蒐集偵查
    卷宗以外之證據。
二、本件聲請人即告訴人丙○○以被告乙○○、甲○○涉犯詐欺
    等罪嫌，向臺灣新竹地方法院檢察署檢察官提出告訴，經該
    署檢察官偵查後，於民國九十六年八月四日以九十六年度調
    偵字第五八號為不起訴處分後，聲請人不服而聲請再議，經
    臺灣高等法院檢察署檢察長認再議為無理由，於同年九月四
    日以九十六年度上聲議字第四四一七號處分書駁回再議之聲
    請，該處分書於同年十一月十六日送達於送達代收人魏翠亭
    律師，聲請人亦於同年月二十六日委由魏翠亭律師具狀向本
    院提出交付審判之聲請等情，有送達證書及刑事請求交付審
    判狀附卷可稽，是聲請人於收受上開處分書後十日內委由律
    師向本院提出交付審判之聲請，程式上並無不合，先予敘明
    。
三、聲請人原告訴意旨略以：
    被告乙○○與甲○○共同意圖為自己不法所有之概括犯意聯
    絡，由被告乙○○於九十二年九、十月間某日，在聲請人丙○○位於新竹市○○○○街七九號住處，以投資興建電梯套
    房出售為由，致聲請人陷於錯誤，而於九十二年十一月十三
    日在上址與被告乙○○簽訂投資協議書，雙方約定各自出資
    二分之一，購買新竹市○○段地號九四八、九四九號土地，
    並以被告甲○○為該土地名義登記人。被告乙○○復自九十
    二年十二月某日起至九十三年一、二月間某日止，以投資資
    金不足為由要求聲請人匯款，聲請人不疑有他，陸續匯予被
    告乙○○共計新臺幣（下同）七百四十七萬五千零三十六元
    。聲請人嗣於九十三年三月間某日因職務需派駐荷蘭，將上
    開投資案全權委託被告乙○○處理，並同意以被告甲○○為
    起造名義人，興建電梯套房。被告乙○○復承上開犯意，於
    九十三年七月十七日再以資金短絀為理由，要求聲請人承接
    上開投資協議書中其所有之股份二分之一，致聲請人再陷於
    錯誤，於同日在新竹縣寶山鄉煙波飯店與被告乙○○簽立協
    議書，承接被告乙○○投資股份二分之一。被告乙○○、甲○○復承上之犯意聯絡，於九十三年七月二十一日，由被告
    乙○○持被告甲○○出具之授權書與案外人賴名智簽訂不動
    產買賣契約書，將上開土地及其上建物以二千七百萬元出售
    予該案外人。嗣於九十四年八月間某日，被告乙○○向聲請
    人表示買方僅願以一千六百八十萬元購買上開系爭房屋，而
    興建成本高達一千九百四十五萬元，雙方合資興建不動產尚
    在虧損狀態後，聲請人請求被告乙○○交付相關工程給付明
    細紀錄，被告乙○○屢次藉故推諉，聲請人始知受騙。因認
    被告乙○○、甲○○涉有刑法第三百三十九條第一項詐欺、
    同法第三百三十五條第一項侵占及同法第三百四十二條第一
    項背信罪嫌。
四、臺灣新竹地方法院檢察署檢察官九十六年度調偵字第五八號
    不起訴處分書意旨略以：
（一）關於被告之辯解─
      訊據被告乙○○、甲○○堅決否認涉有上開犯行，被告乙○○辯稱：其於九十二年十二月某日起至九十三年一、二
      月間某日止，依契約規定，請聲請人支付工程款項，該系
      爭不動產已依約興建，其並未詐騙聲請人。其與聲請人於
      九十二年十一月十三日簽立投資協議書，雖載明不得單獨
      行使標的物權利或處分權，惟該電梯套房含有違建，風險
      很大，其建議聲請人將該電梯套房出售，聲請人同意出售
      後損益金額須平均分擔，並於九十三年七月十七日與聲請
      人簽立協議書，言明日後出售所得款項分配，其未違背任
      務；況且聲請人長期旅居國外，該電梯套房興建、貸款及
      出售事宜，均由其處理，其興建電梯套房違建二樓部分時
      ，因擔心遭檢舉違建，會血本無歸，才將該電梯套房以當
      時增建二樓違建現狀，以一千六百八十萬元出售，並通知
      聲請人丙○○，聲請人亦表示同意，之後買受人要求以全
      部違建增建完成為條件，雙方合意以二千七百萬元出售該
      電梯套房，由其承攬後續三至七樓增建部分，其因不知該
      部分是否屬於其與聲請人投資協定部分，故於九十四年五
      月二十三日以電子郵件通知聲請人該不動產以一千六百八
      十萬元出售。另電子郵件中所謂挪用係指其自身部分應得
      款項，此本為其權利而可以挪用，惟因聲請人未依協議書
      約定給付其三百六十八萬元，其認為聲請人同意取消四分
      之一股權移轉，又因與聲請人針對系爭不動產股權持有比
      例認知不同，且該電梯套房工程瑕疵遭買受人扣款，而又
      因與聲請人對於該電梯套房出售會算基礎、聲請人應出、
      所出款項均有強烈爭執，而尚未將出售價金屬聲請人應得
      部分交付聲請人，其並非侵占聲請人款項等語；被告甲○○辯稱：聲請人因長期旅居國外，又被告乙○○因信用問
      題無法貸款，而將該不動產登記於其名下，聲請人為該不
      動產投資合夥人，從未向其詢問或提醒、警告其任何有關
      不動產處理事宜，顯見聲請人深知其只是基於幫助聲請人
      及被告乙○○，為該不動產名義登記人，其並無與被告乙○○共同詐騙聲請人及侵占聲請人該不動產價金等語。
（二）檢察官之判斷─
  １．聲請人自陳：自九十二年八月十六日起至九十三年二月十
      三日止，在工程未施工前同意給付給被告二百多萬元資金
      ，乃因自己將於九十三年三月派駐國外，日後付款不方便
      ，並且其每次給付工程款時，被告乙○○均有簽發本票以
      供擔保等語，有聲請人提供本票在卷可參，顯見聲請人係
      因將派駐國外而預先給付投資款，又被告收執聲請人款項
      時均簽發本票與聲請人以供擔保，是被告乙○○未履行投
      資合約，則聲請人得行使票據權利，以滿足債權，尚難即
      謂被告乙○○與聲請人於投資興建電梯套房之初有不法所
      有意圖及實施詐術使聲請人陷於錯誤。又被告乙○○依約
      興建電梯套房，有科學工業園區管理局九十五年九月二十
      一日園建字第○九五○○二四九○○號函覆之新竹市○○
      段九四八、九四九地號（九三）科工（竹）建字第○一○
      號建造執照及（九四）科工（竹）用字第○○八號使用執
      照在卷可稽，益徵被告乙○○及甲○○無不法所有意圖。
  ２．雖聲請人指稱於投資協議書第五條載明「甲乙雙方對標的
      物處分需經雙方同意後方可進行。任何一方不可獨立行使
      標的物的權利或行使處分權」，惟被告乙○○與聲請人於
      九十三年七月十七日簽訂協議書第三項載明「自九十三年
      七月十五日起，雙方權利義務亦以四分之三及四分之一各
      自擁有。包含土地及建物貸款之利息分擔以後出售後所得
      款項之分配」，是被告所辯聲請人同意出售電梯套房，尚
      非不可採。又被告乙○○因投資興建電梯套房因含違章建
      築，擔心投資無法回收，而於九十三年七月二十一日與賴
      名智簽訂不動產買賣契約書，將該不動產出售與賴名智，
      有不動產買賣契約書在卷可按，參以該電梯套房於九十四
      年一月十七日因違章建築遭查處，有科學工業園區管理局
      九十四年十月二十四日園建字第○九四○○二九二九七號
      函在卷可參，而增建違建部分亦為聲請人自承就民間約定
      成俗之慣例而同意，足徵被告乙○○係為力圖保護與聲請
      人投資利益，而將上開電梯套房出售第三人，堪信被告等
      二人主觀上並無損害聲請人或意圖為自己不法利益之犯意
      。而依被告乙○○與聲請人簽訂投資合約書所載之內容觀
      之，被告與聲請人共同出資二分之一興建電梯套房出售，
      並以甲○○名義對外為起造人此有卷附之投資合約書可按
      。又稱合夥者，謂二人以上互約出資，以經營共同事業之
      契約；前項出資，得為金錢或其他財產權，或以勞務、信
      用或其他利益代之，民法第六百六十七條第一項、第二項
      定有明文，是被告就本件所為減少虧損以維護合夥利益之
      行為，縱其所執行業務有所違誤，亦無不法所有或損害本
      人利益之意圖，而其未給付出售本件不動產價金之行為，
      亦非有何損害於合夥，是其所為徵諸前述判例要旨，要與
      刑法上背信罪之構成要件有間。
  ３．聲請人與被告對於九十三年七月十七日簽訂協議書第四條
      認知不同而對電梯套房持有權利比例未釐清，業據聲請人
      供陳在卷，又被告與賴名智簽訂之不動產買賣契約書第十
      四條載明：「一、乙方需負責於交屋前完成下列事項……
      一樓至五樓前半部增建，六樓全部增建及七樓後半部增建
      ……」，且被告乙○○以電子郵件與聲請人商議電梯套房
      係以目前狀況出售或係增建出售並未定案，有聲請人提出
      電子郵件在卷可佐，又被告因該電梯套房工程瑕疵扣款與
      施工廠商責任尚未釐清，有付款明細表、被告與賴名智等
      人協議書在卷可參，是被告所辯係因與聲請人權利尚未釐
      清、出售價金及工程款項核計未定，而未給付聲請人款項
      應可採信，參以被告乙○○收受聲請人款項，並有簽發支
      票與聲請人以供擔保，已如前述；且觀諸雙方所陳協商情
      形及結果亦可知本件確因會算相關金額仍有爭議，致被告
      乙○○迄未將出售本件不動產之價金屬聲請人應得部分給
      付之，足徵被告乙○○並無意圖為自己不法所有，尚難僅
      憑被告乙○○尚未給付聲請人款項，即遽以侵占罪相繩。
  ４．被告甲○○僅係上開土地名義登記人，且聲請人自陳係因
      信任被告乙○○，而以被告甲○○為上開土地名義登記人
      ，又被告乙○○因信用問題，須以被告甲○○為上開土地
      名義登記人，以向銀行貸款，有聯信商業銀行授信往來通
      知書及土地登記謄本影本在卷可參，且該土地係被告乙○○與聲請人投資購買，是被告乙○○出售該不動產而要求
      被告甲○○出具授權書，要與常理無違，是尚難僅憑被告
      甲○○為該不動產名義登記人並出具授權書與被告乙○○
      ，即遽認被告甲○○與被告乙○○有何犯意聯絡而共同實
      施詐欺、侵占、背信等犯行。
  ５．綜上所述，被告乙○○於簽約時並未施用何詐術，被告甲○○於簽約時無從對聲請人施用何詐術，聲請人無從依約
      取得建物投資款項係因與被告權利尚未釐清，被告乙○○
      與施工廠商工程瑕疵責任尚未劃分，非被告乙○○故意不
      履行，被告二人之行為與詐欺、背信、侵占等罪有間，此
      外，復查無積極證據足認被告等二人涉有本件犯行。本件
      應係純屬民事糾紛，宜另循民事救濟程序主張權利。揆諸
      首開法條規定及判例要旨，自應認被告等二人犯罪嫌疑不
      足。
五、聲請人不服上開臺灣新竹地方法院檢察署檢察官之不起訴處
    分而向臺灣高等法院檢察署提起再議，經臺灣高等法院檢察
    署檢察長以九十六年度上聲議字第四四一七號處分書駁回其
    再議之聲請，其理由認為：經審酌原檢察官調查之上開事證
    ，經核尚難認有何違誤，聲請人再議之理由或恐誤會，或僅
    憑己見指摘，尚難資為不利被告之認定，實難僅憑其片面指
    訴而入人罪，因而認定聲請人再議之聲請為無理由（詳見卷
    附臺灣高等法院檢察署檢察長以九十六年度上聲議字第四四
    一七號處分書）。
六、聲請人即告訴人丙○○聲請本院交付審判意旨略以：
    被告乙○○欠債於先，因無力償還，而詐誘聲請人同意將「
    借款債權轉為投資事宜」一節，藉以詐騙聲請人更多金額。
    嗣被告乙○○雖有興建電梯套房，並登記於同案被告甲○○
    名下，惟其未經聲請人同意授權，於聲請人匯款予被告乙○○款項周轉二日後之九十三年七月二十一日，竟擅自變賣上
    開電梯套房予案外人賴名智，並刻意隱匿其情，繼續定期向
    聲請人報告投資標的之現狀，長達十三個月之期間，致聲請
    人誤認投資之電梯套房仍繼續興建，被告等顯有不法所有意
    圖及施用詐術。且被告乙○○出賣上開電梯套房後，所得款
    項侵吞入己，拒不進行結算並返還聲請人應得之收益，自屬
    意圖為自己不法之所有及意圖損害聲請人之權益，難謂無侵
    占、背信犯行。而被告甲○○就上開事實，自始知悉並始終
    參與，顯有犯意聯絡並共同實施之共犯罪嫌云云。
七、本院駁回本件聲請之理由：
（一）按，犯罪事實應依證據認定之，無證據不得認定犯罪事實
      ，刑事訴訟法第一百五十四條第二項定有明文。又認定被
      告有罪之事實，應憑證據，如未能發現相當證據，或證據
      方法不足以證明，自不能以推測或擬制之方法，為裁判基
      礎；另認定犯罪事實所憑之證據，雖不以直接證據為限，
      間接證據亦包括在內，然而無論直接證據或間接證據，其
      為訴訟上之證明，須於通常一般之人不致有所懷疑，而得
      確信其為真實之程度者，始得據為有罪之認定，倘其證明
      尚未達到此程度，而有合理之懷疑存在時，即無從為有罪
      之認定；另苟積極證據不足以為不利於被告事實之認定，
      即應為有利於被告之認定，更不必有何有利之證據，此亦
      分別有最高法院三十年上字第八一六號、四十年台上字第
      八六號、七十六年台上字第四九八六號判例足供參照。
（三）次按，刑法第三百三十九條第一項詐欺罪之成立，以意圖
      為自己或第三人不法所有，以詐術使人將本人或第三人之
      物交付為要件。所謂以詐術使人交付，必須被詐欺人因其
      詐術而陷於錯誤，若其所用方法，不能認為詐術，亦不致
      使人陷於錯誤，即不構成該罪（最高法院四十六年台上字
      第二六○號判例意旨參照）。聲請意旨雖以被告乙○○因
      無力返還先前所欠債款而詐誘聲請人同意將借款債權轉為
      投資，籍以詐得更多金額等語，惟按合夥係二人以上互約
      出資以經營共同事業之契約，並得以金錢或其他財產權或
      以勞務、信用或其他利益代之，民法第六百六十七條定有
      明文，債權亦為財產權之一種，非不得為合夥出資之標的
      。合夥人間究竟欲以金錢、其他財產權或勞務、信用等作
      為出資之標的或以如何之比例出資等之約定，均為當事人
      契約自由、私法自治原則之體現，合夥人間於訂約時，既
      已盱衡各自經濟能力、財產況狀等主、客觀因素，本諸自
      由意識及平等地位自主決定，尚難以其中一方以他方對己
      之債權約定作為出資而即認定係詐術之實施。本件，聲請
      人與被告乙○○於九十二年十一月十三日簽立投資協議書
      ，雙方於約定後，被告乙○○亦果為電梯套房之興建，有
      科學工業園區管理局九十三年一月十三日園建字第○九二
      ○○三七五六六號函覆之新竹市○○段九四八、九四九地
      號（九十三）科工（竹）建字第○一○號建造執照附卷可
      參（臺灣新竹地方法院檢察署九十五年度他字第一三三二
      號卷第一六七頁至一八二頁），與雙方簽立投資之目的相
      符，故並無所謂之施行詐術之行為，而上開投資協議書第
      三條約定，兩造間就相關事項之出資款項，由雙方平均分
      攤，縱其中聲請人有以其對被告之債權作為出資標的之一
      ，依前揭說明，尚不得以此據認被告乙○○有何施行詐術
      之行為。又聲請意旨主張被告乙○○與甲○○為詐得更多
      款項，隱瞞擅自變賣之情，繼續定期向聲請人報告投資標
      的之現狀長達十餘月，致聲請人誤認投資標的仍續行興建
      ，縱有開立本票之舉，亦係取信於聲請人之詐術手法等語
      。然查，被告乙○○、甲○○固於九十三年七月二十一日
      即與賴名智簽立上開土地及建物之買賣契約，亦於簽立買
      賣契約後仍持續向聲請人報告建物興建進度（參臺灣高等
      法院檢察署九十六年度上聲議字第四四一七號卷第一五至
      二六頁），惟被告二人與賴名智簽立契約時，上開建物的
      確尚未興建完成，而被告二人陸續向聲請人報告之上開建
      物進度，亦無證據證明其報告之內容與實情不符，如被告
      二人於九十三年十二月一日以厚宇實業名義寄予聲請人之
      電子郵件內容曾提及：「（一）目前套房的工程進度為庭
      園整理，準備申請使用執照中。‧‧‧」（見該卷第十六
      頁）；於同年十二月二十三日以厚宇實業名義寄予聲請人
      之電子郵件內容有：「目前套房的進度－使照（按：即使
      用執照）申請中‧‧‧」（見該卷第十七頁）；於同年月
      二十六日以厚宇實業名義寄予聲請人之電子郵件內容則約
      聲請人於二十八日在新竹碰面（見該卷第十八頁）；於九
      十四年一月十七日以厚宇實業名義寄予聲請人之電子郵件
      內容提到：「金山十七街套房使用執照已於今天（94/01/
      17）取得，接下來將準備進行二次工程施工。」（見該卷
      第十九頁），而上開建物係於九十四年一月十八日領得使
      用執照，有使用執照存根一紙在卷可查（參臺灣新竹地方
      法院檢察署九十五年度他字第一三三二號卷第一九八頁）
      ，互核未見被告等有何隱匿實情欺瞞聲請人之情事。另當
      事人間簽發本票作為債務履行之擔保，亦為社會上為經濟
      活動時所常見之方式，至本票債權是否獲得實現，為民法
      上債務不履行之問題，並不當然成立刑法上之詐欺罪，復
      遍查卷內資料，無其他積極證據足認被告等開立本票係為
      取信於聲請人以遂行詐欺之意圖。職是，聲請人所述尚難
      認定被告等成立刑法第三百三十九條第一項之詐欺取財罪
      。
（四）第按，刑法第三百四十二條之背信罪，以行為人有取得不
      法利益或損害本人利益之意圖為必要，若無此意圖，即屬
      缺乏意思要件，縱有違背任務之行為，並致生損害於本人
      之財產或其他利益，亦難律以本條之罪（最高法院三十年
      上字第一二一○號判例意旨可資參照）。是以刑法第三百
      四十二條背信罪之成立，除須受任人於與第三人間外部關
      係之行為違反信託或其他委任契約本旨，因而違背其任務
      之行為，致生損害於本人之財產或其他利益之行為及故意
      作為構成要件外，尚須行為人有取得不法利益或損害本人
      利益之意圖為必要，若僅係信託或其他委任契約之雙方間
      之債務不履行或給付疵瑕，則應循契約內部關係之民事途
      徑解決，尚非刑法背信罪處罰之範圍。又侵占罪之成立，
      除客觀上須行為人將其所持有他人之物侵占入己之行為外
      ，主觀上亦須有為自己或第三人不法所有之意圖。查聲請
      人與被告乙○○於九十二年十一月十三日簽立之投資協議
      書第五條約定「雙方對標的物處分需經雙方同意後方可進
      行。任一單方不可獨立行使標的物的權利或行使處分權。
      」，依該約定，則在未經雙方同意之情形，不得就投資標
      的物擅自為處分行為，至雙方於九十三年七月十七日所簽
      立之協議書第三條雖記載：「自九十三年七月十五日起，
      雙方權利義務亦以四分之三及四分之一各自擁有。包含土
      地及建物貸款之利息分擔以後出售後所得款項之分配」，
      然核其內容僅係就雙方權利義務之分配為約定，並未就投
      資標的處分權之行使為約定，況聲請人與被告乙○○間就
      該協議書之內容、效力等仍有爭執（詳如後述），則關於
      投資標的物之處分仍應依九十二年十一月十三日簽立之投
      資協議書第五條約定行之。是被告乙○○於九十五年五月
      十一日即將登記於被告甲○○名下之新竹市○○段九四八
      、九四九地號以買賣為名義移轉登記予林道祥、賴名智、
      沈嘉峻等三人（參臺灣新竹地方法院檢察署九十五年度他
      字第一三三二號卷第一○六、一一一頁）之處分行為，被
      告乙○○辯稱業經得聲請人之同意，若果已得聲請人之同
      意，被告乙○○自無所謂違背其任務之行為可言，縱被告
      乙○○果於未得聲請人之同意前即處分雙方之投資標的物
      ，而違背其任務，然被告乙○○於偵訊中辯稱：興建系爭
      建物至二樓時，因遭檢舉違建二次，因為限期拆除，擔心
      血本無歸，故降價出售，當初欲以一千六百八十萬元出售
      係以蓋到二樓之價格計算，並有以電子郵件通知聲請人云
      云（臺灣新竹地方法院檢察署九十五年度他字第一三三二
      號卷第二三○頁），而依科學工業園區管理局九十四年十
      月二十四日園建字第○九四○○二九二九七號函內容觀之
      ，科學工業園區管理局確曾於九十四年四月及七月間二次
      行文被告甲○○通知違建事宜（參臺灣新竹地方法院檢察
      署九十五年度他字第一三三二號卷第二九四頁），又被告
      等於九十三年十二月一日、九十四年二月三日、九十四年
      三月一日、九十四年三月三十日以厚宇實業名義寄予聲請
      人之電子郵件中，亦均曾向聲請人提及違建拆除相關事項
      （參臺灣高等法院檢察署九十六年度上聲議字第四四一七
      號卷第一六、二二、二三、二四頁），更於九十四年三月
      三十日以厚宇實業名義寄予聲請人之電子郵件中詢問：「
      由於年後仍有收到違建勸導通知單，溫sir想和您討論套
      房的後續事宜，看是要以現況出售還是繼續增建，想和您
      當面會商‧‧‧」（見該卷第二四頁），被告所辯並非不
      可採信。是以，被告乙○○於經檢舉違建並經科學工業園
      區管理局函文通知拆除之情形下，為免合夥事業遭受更大
      損失，考慮以建物之現況出售，縱其係在與聲請人討論階
      段、尚未得其同意前即移轉登記予第三人而處分之，固有
      可議之處，然尚難謂被告乙○○主觀上有何取得不法利益
      或損害聲請人利益之意圖。另聲請意旨認被告等侵吞出售
      款項，並提出被告乙○○寄予聲請人、其內載「……套房
      的尾款都已收訖，是我個人財務狀況差，將其挪用至其他
      虧損之處……」之電子郵件，主張被告等涉犯侵占罪嫌，
      被告乙○○則於偵訊中辯稱：電子郵件所指的挪用是指使
      用被告乙○○本人所有之部分，至聲請人部分，因有瑕疵
      遭扣款、施工廠商責任未釐清及系爭土地、建物股權比例
      彼此認知不同，尚未確定，所以其遲未將持有聲請人之出
      售部分價金交付予聲請人云云。本院查，被告乙○○與聲
      請人於九十三年七月十七日所簽立之協議書第二條約定「
      甲方（即聲請人）再付乙方（即被告乙○○）五百四十二
      萬，取得此投資標的物之肆分之參股份，乙方保留肆分之
      壹股份。（甲方擁有四分之三，乙方擁有四分之一）」、
      第四條約定「甲方再付乙方五百四十二萬，其中一百萬已
      於九十三年七月十五日匯入“甲○○”帳戶。另七十四萬
      將於九十三年七月十九日匯入同一帳戶。另以高鐵特定區
      土地出售款約三百六十八萬支付。（計價基礎為每坪十八
      萬，共四十四坪，惟扣除未付款項後為三百六十八萬，如
      與三百六十八萬有出入，則多退少補。）」，其中第四條
      約定之三百六十八萬元部分，被告乙○○主張聲請人並未
      支付，而認聲請人已同意取消四分之一之股份轉移，而聲
      請人亦於九十五年八月十五日偵訊中陳稱：「他說要取消
      四分之一的股份轉移我並未同意」、「我的確未給付這一
      筆錢」，至聲請人與被告乙○○就該投資標的物四分之一
      股份歸屬之協議究竟有否解除契約或其他情事，係屬被告
      乙○○與聲請人間之民事糾葛，非本院所得審究之範圍。
      而被告乙○○與投資標的物之買受人賴名智等四人間亦確
      有因交屋遲延、規格不符等事由而遭扣款，有被告乙○○
      與買受人賴名智等人於九十四年十月十一日之協議書在卷
      可佐（參臺灣新竹地方法院檢察署九十五年度他字第一三
      三二號卷第二八八至二九一頁），又聲請人究匯予被告乙○○多少金額，雙方間尚有所爭執（參臺灣新竹地方法院
      檢察署九十五年度他字第一三三二號卷第三三六至三四一
      頁），則被告乙○○所辯，非不可採信。被告乙○○在雙
      方就持股比例、投資標的物處分所獲金額等均尚有爭執之
      際，而不確信應分配予聲請人多少之金額前，而未將處分
      投資標的物所獲之金額分配予聲請人之情形，亦難認定被
      告乙○○有何為自己或他人不法所有之意圖。故，本件應
      純屬民事糾葛，要難憑此推論被告二人涉有侵占或背信之
      犯行。
八、綜上，本件聲請人於偵查中所指摘不利於被告之事證，業經
    檢察機關詳為調查及斟酌，且原不起訴處分書及臺灣高等法
    院檢察署處分書所載理由亦未違背經驗法則、論理法則或其
    他證據法則，其認定被告等之詐欺、背信、侵占罪嫌不足，
    於法並無違誤。聲請人本件聲請交付審判，雖就原經檢察官
    不起訴之詐欺、背信、侵占犯行臚列前開各項理由，然經本
    院就聲請意旨再詳加審酌後，認本件仍乏積極之證據足資證
    明被告等有此犯行而仍有合理之可疑存在。聲請人對於不起
    訴及駁回再議之處分加以指摘，求予交付審判，非有理由。
    從而，原檢察官及臺灣高等法院檢察署檢察長分別依刑事訴
    訟法第二百五十二條第十款、第二百五十八條前段之規定，
    對被告予以不起訴處分及駁回再議之聲請，於法既無違誤，
    而本院亦不得再蒐集偵查卷外之證據加以審認，則聲請人本
    件交付審判之聲請，應予駁回。
九、依刑事訴訟法第二百五十八條之三第二項前段，裁定如主文
    。
中    華    民    國    97    年    5     月    22    日
              刑事第六庭  審判長法  官  遲中慧
                                法  官  魏瑞紅
                                法  官  黃美盈
以上正本證明與原本無異。
不得抗告。
中    華    民    國    97    年    5     月    22    日
                                書記官  柯雅菱


司法院資訊處製作；財團法人民間司法改革基金會備份。
